臺灣臺北地方法院刑事判決
111年度簡上字第20號
上  訴  人  臺灣臺北地方檢察署檢察官
被      告  洪偉民




上列上訴人因被告違反洗錢防制法等案件，不服本院於民國110
年12月7日110年度簡字第2315號第一審刑事簡易判決（聲請簡易
判決處刑案號：110年度偵字第9092號），提起上訴，本院管轄
第二審之合議庭判決如下：
    主  文
原判決撤銷。
洪偉民犯三人以上共同詐欺取財罪，處有期徒刑陸月。
    事  實
一、洪偉民明知姓名及年籍均不詳之「施建興」為詐騙集團成員
    ，竟共同意圖為自己不法所有之犯意聯絡，自民國109年11
    月起，加入「施建興」所屬3人以上所組成具有持續性、牟利
    性之有結構性組織之詐欺集團，擔任取簿手負責領取人頭帳
    戶存摺、金融卡之角色，而與該集團成員共同意圖為自己不
    法所有，基於三人以上共同詐欺取財、共同洗錢等犯意聯絡
    ，於109年11月13日下午4時56分許，嗣王誠義透過臉書暱稱
    「張嘉祐」欲辦理小額貸款，上開詐騙集團成員佯稱需測試
    金融卡片是否可以進出借款，並要求王誠義請寄交金融卡，
    致王誠義陷於錯誤，依上開詐騙集團成員指示於109年11月1
    5日下午4時12分許，在高雄市○○區○○○路0號統一超商群弘益
    門市，將其名下中華郵政股份有限公司帳號：000000000000
    00號金融卡，寄至臺北市○○區○○路00號統一超商長北門市。
    復洪偉民於109年11月17日下午8時27分許，在上址出面領取
    王誠義所寄出之包裹後，轉交「施建興」，藉以掩飾犯罪所
    得之本質、來源及去向。
二、案經王誠義訴由臺北市政府警察局中山分局報告臺灣臺北地
    方檢察署檢察官偵查起訴。
    理  由
壹、程序部分
　㈠按被告洪偉民於第二審經合法傳喚，無正當之理由不到庭者
    ，得不 待其陳述，逕行判決，刑事訴訟法第371條定有明文
    。又對於簡易判決有不服而上訴者，得準用上開規定，刑事
    訴訟法第455條之1第3項亦有明定。本件被告洪偉民經本院
    合法傳喚後，於本院111年3月30日審判期日無正當理由未到
    庭，有本院送達證書、刑事報到單及審判筆錄在卷可稽，依
    上開規定，爰不待其陳述，逕為一造辯論判決。
  ㈡證據能力
  1.組織犯罪防制條例第12條第1項中段規定：「訊問證人之筆
    錄，以在檢察官或法官面前作成，並經踐行刑事訴訟法所定
    訊問證人之程序者為限，始得採為證據」，準此，被告以外
    之人於警詢時所為之陳述，關於組織犯罪防制條例之罪，固
    絕對不具證據能力。惟上開規定，僅是針對違反組織犯罪防
    制條例之罪有關證據能力之特別規定，其他非屬組織犯罪防
    制條例之罪部分，如加重詐欺、洗錢等罪，其被告以外之人
    於審判外所為之陳述，不受上開特別規定之限制，仍應依刑
    事訴訟法相關規定，定其得否作為證據。查告訴人王誠義於
    警詢時之證述，依上開說明，固不得作為認定違反組織犯罪
    防制條例之證據，惟就被告所犯加重詐欺、洗錢等罪部分，
    仍應依刑事訴訟法相關規定判斷其證據能力之有無。
　2.本判決以下援引之審判外供述證據以及書證，除上開警詢證
    述不得採為證明被告違反組織犯罪防制條例之證據外，本案
    當事人均未爭執其證據能力（見本院訴字卷第48頁），而該
    等證據經本院審酌並無違法取得之情況，認為適宜做為證據
    ，自均應有證據能力。　
貳、實體部分
一、本案被告經本院合議庭審理結果，認原審所引用之證據均無
    違誤，故證據均引用如附件所示第一審刑事簡易判決書之記
    載。 　　
二、論罪科刑：
　㈠被告加入「施建興」所屬3人以上所組成具有持續性、牟利性
    之有結構性組織之詐欺集團，擔任取簿手負責領取人頭帳戶
    存摺、金融卡之角色，以掩飾詐欺犯罪所得之本質及去向，
    是核其所為，係犯洗錢防制法第14條第1項之一般洗錢罪、
    刑法第339條之4第1項第2款之三人以上共同詐欺取財罪及組
    織犯罪防制條例第3條第1項後段之參與犯罪組織罪。
  ㈡又按共同實施犯罪行為之人，在合同意思範圍以內，各自分
    擔犯罪行為之一部，相互利用他人之行為，以達其犯罪之目
    的者，即應對於全部所發生之結果，共同負責；故共同正犯
    間非僅就其自己實施之行為負其責任，並在犯意聯絡之範圍
    內，對於其他共同正犯所實施之行為，亦應共同負責，是於
    集團式犯罪，原不必每一共犯均有直接聯繫，亦不必每一階
    段均參與，祇須以自己共同犯罪之意思，事前同謀，而由其
    中一部分人實施犯罪行為者，即應對於犯罪結果負共同正犯
    罪責，並無分別何部分為孰人下手之必要。查被告與前開其
    所屬之詐欺集團成員，均知悉內部分工所從事行為係整體詐
    欺取財行為分擔之一環，各成員縱未親自參與詐騙告訴人，
    甚或未全盤知悉其他集團成員詐騙告訴人之實際情形，然既
    於犯意聯絡範圍內相互利用集團成員行為，達犯罪目的，應
    認被告就前揭犯行，與所屬詐欺集團之成員間有犯意聯絡及
    行為分擔，均為共同正犯。
  ㈢被告前開所犯各罪之罪名，係在同一犯罪決意及預定計畫下
    所為，因果歷程並未中斷，應各僅認係一個犯罪行為。是被
    告係以一行為觸犯數罪名，為想像競合犯，依刑法第55條之
    規定，從一重論以刑法第339條之4第1項第2款之三人以上共
    同詐欺取財罪。
　㈣再按刑法第339條之4第1項第2款其法定刑係1年以上7年以下
    有期徒刑，得併科新臺幣100萬元以下罰金，然同為3人以上
    共同詐欺取財之人，其原因動機不一，犯罪情節未必盡同，
    其以3人以上共同詐欺取財行為所造成危害社會之程度自屬
    有異，法律科處此類犯罪，所設之法定最低本刑卻同為「1
    年以上有期徒刑」，不可謂不重，於此情形，自非不可依客
    觀之犯行與主觀之惡性二者加以考量其情狀，是否有可憫恕
    之處，適用刑法第59條之規定酌量減輕其刑，期使個案裁判
    之量刑，能斟酌至當，符合罪刑相當原則及比例、平等原則
    。查本件被告因思慮欠周觸犯本案罪刑，業與告訴人達成調
    解，並已依約履行部分賠償，此有本院準備程序筆錄及調解
    紀錄表（見本院審訴字卷第51頁，訴字卷第48頁）在卷可參
    ，可見被告有盡力彌補告訴人所受損害，確有悔意。又其係
    參與較末端之犯罪分工，參與犯罪之程度有限，並非犯罪集
    團的主導者，是衡情依刑法第339條之4第1項第2款之三人以
    上共同詐欺取財罪科以最低度刑即有期徒刑1年以上，容有
    情輕法重之虞，爰依刑法第59條規定酌量減輕其刑，以啟自
    新。
三、撤銷改判理由及量刑:
  ㈠原審認被告罪證明確，予以論罪科刑，固非無見，惟：
　1.按洗錢犯罪本質在於影響合法資本市場並阻撓偵查，不因為
    自己或為他人洗錢而有差異，且洗錢之行為包含處置（即將
    犯罪所得直接予以處理）、多層化（即為使偵查機關難以追
    查金流狀況，以迂迴層轉、化整為零之多層化包裝方式，掩
    飾或隱匿特定犯罪所得）及整合（即收受、持有或使用他人
    犯罪所得，使該犯罪所得披上合法之外衣，回歸正常金融體
    系）等各階段行為，其模式不祗一端，修正前之洗錢防制法
    將洗錢行為區分為自己或為他人洗錢之二分法，不僅無助於
    洗錢之追訴，且徒增實務上事實認定及論罪科刑之困擾。為
    澈底打擊洗錢犯罪，新法乃依照國際防制洗錢金融行動工作
    組織40項建議之第 3項建議，並參採聯合國禁止非法販運麻
    醉藥品和精神藥物公約及聯合國打擊跨國有組織犯罪公約之
    洗錢行為定義，將洗錢行為之處置、多層化及整合等各階段
    ，全部納為洗錢行為，而於新法第 2條規定：「本法所稱洗
    錢，指下列行為：一、意圖掩飾或隱匿特定犯罪所得來源，
    或使他人逃避刑事追訴，而移轉或變更特定犯罪所得。二、
    掩飾或隱匿特定犯罪所得之本質、來源、去向、所在、所有
    權、處分權或其他權益者。三、收受、持有或使用他人之特
    定犯罪所得。」以求與國際規範接軌，澈底打擊洗錢犯罪。
    亦即洗錢防制法第14條第1項之一般洗錢罪，依同法第2條第
    1 款之規定，屬處置犯罪所得類型，祇以有掩飾或隱匿特定
    犯罪所得來源或使他人逃避刑事追訴之意圖，與移轉或變更
    特定犯罪所得之行為，即為已足，不以有掩飾或隱匿特定犯
    罪所得來源之行為為必要。而第2條第2款之規定，則以行為
    人有掩飾或隱匿特定犯罪所得之本質、來源、去向、所在、
    所有權、處分權或其他權益者，為其成立要件。因此，客觀
    上須有掩飾或隱匿特定犯罪所得之財物或財產上利益之具體
    作為，主觀上須具有掩飾或隱匿其犯罪所得或變得之財產或
    財產上利益與犯罪之關聯性，使其來源形式上合法化，以逃
    避國家追訴、處罰之犯罪意思，始足當之。倘能證明行為人
    意圖隱匿特定犯罪所得來源，而移轉特定犯罪所得，即符合
    一般洗錢罪要件(最高法院109年度台上字第4332號判決意旨
    可參）。
　2.查原判決以被告犯刑法第339條之4第1項第2款之三人以上共
    同詐欺取財罪及組織犯罪防制條例第3條第1項後段之參與犯
    罪組織罪，事證明確而予論罪科刑，並就被告被訴洗錢防制
    法第14條第1 項一般洗錢罪部分，不另為無罪之諭知，固非
    無見，然核其情節，被告之行為屬意圖隱匿特定犯罪所得來
    源，而移轉特定犯罪所得，即成立洗錢罪之共同正犯。原判
    決未及審酌上開最高法院判決意旨，就被告洗錢犯行部分不
    另為無罪諭知，尚有未洽。是檢察官上訴意旨指摘原判決不
    當，為有理由。自應由本院將原審判決予以撤銷改判。
　㈡爰審酌被告不思以正當途徑賺取金錢，竟為貪圖非法利益，
    負責領取告訴人所寄出裝有提款卡之包裹，助長犯罪歪風，
    造成告訴人之損失，危害社會治安，所為非是，惟念被告犯
    後坦承犯行，且業與告訴人達成調解，經告訴人表示願意原
    諒被告等情(見本院訴字卷第48頁)，兼衡被告犯罪之動機、
    目的、手段、素行、智識程度及生活狀況等一切情狀，量處
    如主文所示之刑。
四、不予宣告強制工作：
　　本院審酌被告在本案詐欺集團僅負責收取包裹，非居於發起
    、主持、操縱、指揮等重要角色，其行為之社會危險性較低
    ，且被告參與詐欺集團期間非長，另衡酌被告於加入本案詐
    欺集團前，並無與本案犯行相似之刑事犯罪經法院判處罪刑
    及執行之前案紀錄，經此刑之宣告及執行，應即可矯正其未
    來行為，因認尚無併予宣告強制工作之必要，附此敘明。
五、沒收部分： 
　  末按犯罪所得，屬於犯罪行為人者，沒收之；前2項之沒收
    ，於全部或一部不能沒收或不宜執行沒收時，追徵其價額；
    犯罪所得已實際合法發還被害人者，不予宣告沒收或追徵；
    宣告前2條之沒收或追徵，有過苛之虞、欠缺刑法上之重要
    性、犯罪所得價值低微，或為維持受宣告人生活條件之必要
    者，得不宣告或酌減之，刑法第38條之1第1項、第3項、第5
    項、第38條之2第2項分別定有明文。查本件被告於本院準備
    程序中供稱：未獲犯罪所得等語(見審訴字卷第45頁)，且被
    告業與告訴人達成調解，爰不宣告沒收或追徵。
據上論結，應依刑事訴訟法第455條之1第1項、第3項、第371條
、第369條第1項前段、第364條、第373條、第299條第1項前段，
判決如主文。
本案經檢察官謝雨青聲請簡易判決處刑及提起上訴，檢察官林秀
濤到庭執行職務。
中　　華　　民　　國　　111 　年　　4 　　月　　20　　日
　　　　　　　　　刑事第八庭    審判長法　官　解怡蕙
　　　　　　　　　                    法  官  楊世賢
　　　　　　　　　                    法  官  許凱傑
上正本證明與原本無異。
不得上訴。
                                      書記官  許翠燕
中　　華　　民　　國　　111 　年　　4 　　月　　22　　日

附錄本案論罪科刑法條：
中華民國刑法第339條之4
犯第339條詐欺罪而有下列情形之一者，處1年以上7年以下有期
徒刑，得併科1百萬元以下罰金：
一、冒用政府機關或公務員名義犯之。
二、三人以上共同犯之。
三、以廣播電視、電子通訊、網際網路或其他媒體等傳播工具，
    前項之未遂犯罰之。
組織犯罪防制條例第3條
發起、主持、操縱或指揮犯罪組織者，處3年以上10年以下有期
徒刑，得併科新臺幣1億元以下罰金；參與者，處6月以上5年以
下有期徒刑，得併科新臺幣1千萬元以下罰金。但參與情節輕微
者，得減輕或免除其刑。
具公務員或經選舉產生之公職人員之身分，犯前項之罪者，加重
其刑至二分之一。
犯第1項之罪者，應於刑之執行前，令入勞動場所，強制工作，
其期間為3年。
前項之強制工作，準用刑法第90條第2項但書、第3項及第98條第
2項、第3項規定。
以言語、舉動、文字或其他方法，明示或暗示其為犯罪組織之成
員，或與犯罪組織或其成員有關聯，而要求他人為下列行為之一
者，處3年以下有期徒刑，得併科新臺幣3百萬元以下罰金：
一、出售財產、商業組織之出資或股份或放棄經營權。
二、配合辦理都市更新重建之處理程序。
三、購買商品或支付勞務報酬。
四、履行債務或接受債務協商之內容。
前項犯罪組織，不以現存者為必要。
以第5項之行為，使人行無義務之事或妨害其行使權利者，亦同
。
第5項、第7項之未遂犯罰之。
洗錢防制法第14條
有第2條各款所列洗錢行為者，處7年以下有期徒刑，併科新臺幣
500萬元以下罰金。
前項之未遂犯罰之。
前二項情形，不得科以超過其特定犯罪所定最重本刑之刑。


附件：
臺灣臺北地方法院刑事簡易判決
110年度簡字第2315號
公　訴　人　臺灣臺北地方檢察署檢察官
被　　　告　洪偉民　男　(民國00年0月00日生)
　　　　　　　　　　身分證統一編號：Z000000000號
　　　　　　　　　　住新北市○○區○○路0段000巷0號
　　　　　　　　　　居新北市○○區○○路0段000巷00弄00號
　　　　　　　　　　　2樓
上列被告因詐欺等案件，經檢察官提起公訴（110年度偵字第909
2號），經被告自白犯行，經本院合議庭裁定改由受命法官逕以
簡易判決處刑，本院判決如下：
    主  文
洪偉民犯三人以上共同詐欺取財罪，處有期徒刑陸月。
    事實及理由
一、本件犯罪事實及證據，除引用檢察官起訴書（如附件）之記
    載外，並補充：
  ㈠本件犯罪事實，業據被告洪偉民於本院準備程序中坦承不諱
    （見本院訴卷第48頁）。
二、論罪科刑：
　　核被告所為，係犯組織犯罪防制條例第3 條第1 項後段之參
    與犯罪組織罪、刑法第339 條之4 第1 項第2 款之三人以上
    共同犯詐欺取財罪。被告與「施建興」及所屬詐欺集團成員
    間，有犯意聯絡、行為分擔，均為共同正犯。被告以一行為
    犯上開2罪，屬一行為觸犯數罪名之想像競合犯，應依刑法
    第55條之規定，從一重論以三人以上共同詐欺取財罪。
三、按刑法第339條之4第1項第2款其法定刑係1年以上7年以下有
    期徒刑，得併科新臺幣100萬元以下罰金，然同為3人以上共
    同詐欺取財之人，其原因動機不一，犯罪情節未必盡同，其
    以3人以上共同詐欺取財行為所造成危害社會之程度自屬有
    異，法律科處此類犯罪，所設之法定最低本刑卻同為「1年
    以上有期徒刑」，不可謂不重，於此情形，自非不可依客觀
    之犯行與主觀之惡性二者加以考量其情狀，是否有可憫恕之
    處，適用刑法第59條之規定酌量減輕其刑，期使個案裁判之
    量刑，能斟酌至當，符合罪刑相當原則及比例、平等原則。
    查本件被告因思慮欠周觸犯本案罪刑，業與被害人達成調解
    ，並已依約履行部分賠償，此有本院準備程序筆錄及調解紀
    錄表（見本院審訴卷第51頁，訴卷第48頁）在卷可參，可見
    被告有盡力彌補被害人所受損害，確有悔意。又其係參與較
    末端之犯罪分工，參與犯罪之程度有限，並非犯罪集團的主
    導者，是衡情依刑法第339條之4第1項第2款之三人以上共同
    詐欺取財罪科以最低度刑即有期徒刑1年以上，容有情輕法
    重之虞，爰依刑法第59條規定酌量減輕其刑，以啟自新。
四、爰審酌被告不思以正當途徑賺取金錢，竟為貪圖非法利益，
    負責領取被害人所寄出裝有提款卡之包裹，助長犯罪歪風，
    造成被害人之損失，危害社會治安，所為非是，惟念被告犯
    後坦承犯行，且業與被害人達成調解，經被害人表示願意原
    諒被告等情(見本院訴卷第48頁)，兼衡被告犯罪之動機、目
    的、手段、素行、智識程度及生活狀況等一切情狀，量處如
    主文所示之刑。
五、不予宣告強制工作：
　　本院審酌被告在本案詐欺集團僅負責收取包裹，非居於發起
    、主持、操縱、指揮等重要角色，其行為之社會危險性較低
    ，且被告參與詐欺集團期間非長，另衡酌被告於加入本案詐
    欺集團前，並無與本案犯行相似之刑事犯罪經法院判處罪刑
    及執行之前案紀錄，經此刑之宣告及執行，應即可矯正其未
    來行為，因認尚無併予宣告強制工作之必要，附此敘明。
六、沒收部分： 
　　本件被告於本院準備程序中供稱：未獲犯罪所得等語(見審
    訴卷第45頁)，且被告業與被害人達成調解，爰不宣告沒收
    或追徵。
七、至公訴檢察官雖當庭補充被告亦涉犯洗錢防制法第14條第1
    項之洗錢罪嫌云云(見本院訴卷第47、48頁)，然本案詐欺集
    團詐取被害人之提款卡，得否遽認屬於洗錢防制法第2條所
    稱之洗錢行為，已屬有疑；且遍觀全卷，復無證據證明被告
    就此部分有何隱匿該帳戶款項、提款卡去向、所在，或意圖
    使本案詐欺集團成員逃避刑事追訴而移轉該帳戶款項、提款
    卡之洗錢犯意聯絡或行為分擔，自難以洗錢防制法第14條第
    1項之罪責對被告相繩，惟此部分若成立犯罪，亦與上述有
    罪部分，具有想像競合之裁判上一罪關係，爰不另為無罪之
    諭知。　
八、依刑事訴訟法第449 條第2 項、第3 項、第454 條第2 項，
    逕以簡易判決處刑如主文。
九、如不服本判決，得於判決書送達之翌日起20日內，以書狀敘
    述理由，向本庭提出上訴。
中　　華　　民　　國　　110 　年　　12　　月　　7 　　日
　　　　　　　　　刑事第五庭    法　官　林虹翔
以上正本證明與原本無異。
如不服本判決應於收受送達後20日內向本院提出上訴書狀，並應
敘述具體理由；其未敘述上訴理由者，應於上訴期間屆滿後20日
內向本院補提理由書（均須按他造當事人之人數附繕本）「切勿
逕送上級法院」。告訴人或被害人如對於本判決不服者，應具備
理由請求檢察官上訴，其上訴期間之計算係以檢察官收受判決正
本之日期為準。因疫情而遲誤不變期間，得向法院聲請回復原狀
。
　　　　　　　　　　　　　　　　書記官　陳韶穎
中　　華　　民　　國　　110 　年　　12　　月　　8 　　日
附錄本案論罪科刑法條全文：
刑法第339條之4
犯第339條詐欺罪而有下列情形之一者，處1年以上7年以下有期
徒刑，得併科1百萬元以下罰金：
一、冒用政府機關或公務員名義犯之。
二、三人以上共同犯之。
三、以廣播電視、電子通訊、網際網路或其他媒體等傳播工具，
    對公眾散布而犯之。
前項之未遂犯罰之。
組織犯罪防制條例第3條
發起、主持、操縱或指揮犯罪組織者，處3年以上10年以下有期
徒刑，得併科新臺幣1億元以下罰金；參與者，處6月以上5年以
下有期徒刑，得併科新臺幣1千萬元以下罰金。但參與情節輕微
者，得減輕或免除其刑。
具公務員或經選舉產生之公職人員之身分，犯前項之罪者，加重
其刑至二分之一。
犯第1項之罪者，應於刑之執行前，令入勞動場所，強制工作，
其期間為3年。
前項之強制工作，準用刑法第90條第2項但書、第3項及第98條第
2項、第3項規定。
以言語、舉動、文字或其他方法，明示或暗示其為犯罪組織之成
員，或與犯罪組織或其成員有關聯，而要求他人為下列行為之一
者，處3年以下有期徒刑，得併科新臺幣3百萬元以下罰金：
一、出售財產、商業組織之出資或股份或放棄經營權。
二、配合辦理都市更新重建之處理程序。
三、購買商品或支付勞務報酬。
四、履行債務或接受債務協商之內容。
前項犯罪組織，不以現存者為必要。
以第5項之行為，使人行無義務之事或妨害其行使權利者，亦同
。
第5項、第7項之未遂犯罰之。
附件：
臺灣臺北地方檢察署檢察官起訴書
                                     110年度偵字第9092號
　　被　　　告　洪偉民　男　40歲（民國00年0月00日生）
　　　　　　　　　　　　籍設新北市○○區○○路0段000巷0                              號
　　　　　　　　　　　　現住新北市○○區○○路0段000巷  
                            00弄00號2樓
　　　　　　　　　　　　國民身分證統一編號：Z000000000號
上列被告因詐欺案件，已經偵查終結，認應該提起公訴，茲將犯
罪事實及證據並所犯法條分敘如下：
　　　　犯罪事實
一、洪偉民明知「施建興」為詐騙集團成員，竟共同意圖為自己
    不法所有之犯意聯絡，自民國109年11月起，加入「施建興
    」所屬3人以上所組成具有持續性及牟利性之有結構性詐騙
    集團犯罪組織，擔任取簿手負責領取人頭帳戶存摺、金融卡
    。於109年11月13日下午4時56分許，王誠義透過臉書暱稱「
    張嘉祐」欲辦理小額貸款，對方佯稱需測試金融卡片是否可
    以進出借款，請先寄交金融卡等語，致王誠義陷於錯誤，依
    對方指示於109年11月15日下午4時12分許，在高雄市○○區○○
    ○路0號統一超商群弘益門市，將其名下中華郵政股份有限公
    司帳號：00000000000000號金融卡，寄至臺北市○○區○○路00
    號統一超商長北門市。旋於109年11月17日下午8時27分許，
    在上址，由洪偉民出面領取包裹後，轉交「施建興」。
二、案經王誠義訴由臺北市政府警察局中山分局報告偵辦。
　　　　證據並所犯法條
一、證據清單及待證事項：
編號 證  據  名  稱 待  證  事  實   1 被告洪偉民之供述 坦承於上開時、地領取包裹，但否認知悉包裹內容之事實   2 證人施建興之證述 於上開時、地，指示被告出面領取包裹，被告知悉包裹內為金融卡，並領取報酬之事實   3 告訴人王誠義之指訴 於上開時、地，遭詐騙集團騙取金融卡事實   4 刑案監視器照片 於上開時、地，被告出面領取包裹之事實   5 統一超商貨態查詢系統 於上開時、地，領取告訴人寄出之包裹事實   6 臺灣新北地方檢察署97年度偵緝字第1251號、109年度速偵字第2174號聲請簡易判決處刑書 被告前有販賣人頭帳戶之紀錄，於上開時、地，被告騎乘證人施建興名下機車犯案之事實 
二、核被告所為，係犯刑法第339條之4第1項第2款之三人以上共
    同犯詐欺取財罪、組織犯罪防制條例第3條第1項後段之參與
    犯罪組織罪嫌。被告與「施建興」等詐騙集團成員間有犯意
    聯絡及行為分擔，請論以共同正犯。並請依組織犯罪條例第
    3條第3項，宣告強制工作。至於未扣案犯罪所得，請依刑法
    第38條之1第1項規定，宣告沒收或追徵其價額。
三、依刑事訴訟法第251條第1項提起公訴。
　  此　致
臺灣臺北地方法院
中　　華　　民　　國　 110　　年　　8 　　月　　20　　日
　　　　　　　　　　　檢　察　官      李   建   論
本件正本證明與原本無異
中　　華　　民　　國　 110 　 年　　9 　  月　   3  　日
                      書  記  官      馮   淑   棻
附錄本案所犯法條全文
中華民國刑法第339條之4
犯第 339 條詐欺罪而有下列情形之一者，處 1 年以上 7 年以
下有期徒刑，得併科 1 百萬元以下罰金：
一、冒用政府機關或公務員名義犯之。
二、三人以上共同犯之。
三、以廣播電視、電子通訊、網際網路或其他媒體等傳播工具，
    對公眾散布而犯之。
前項之未遂犯罰之。
組織犯罪防制條例第3條第1項
發起、主持、操縱或指揮犯罪組織者，處 3 年以上 10 年以下
有期徒刑，得併科新臺幣 1 億元以下罰金；參與者，處 6 月以
上 5 年以下有期徒刑，得併科新臺幣 1 千萬元以下罰金。但參
與情節輕微者，得減輕或免除其刑。